# 请教陈版：大额存单列报及其利息收入的会计核算问题

提问人：xuehaiwuya0326 时间：2018-04-17 15:19:42
陈版您好： 想请教您一个关于大额存单列报及利息收入会计确认的问题： 对于不同时满足以下条件的大额存单应当根据其期限记入“其他流动资产”或“其他非流动资产”，即不同时满足：①期限在 12 个月（包含 12 个月）内；②可以随时支取；③没有持有至到期的意图和打算。 疑惑 1 ：大额存单已质押.是否可以认定为不可用于随时支取，故列报时应计入“其他流动资产”？ 疑惑2 ：对其计提的利息收入是冲减财务费用还是满足让渡资产使用权的规定计入其他业务收入？ 对于上述问题，期待您解惑，谢谢！！！

回答人：chenyiwei
1 、已质押的大额存单，期限在一年内的，可以列入其他流动资产。 2 、大额存单的收益应列入投资收益。

提问人：xuehaiwuya0326 时间：2018-04-26 22:01:23
陈版： 还得再打扰一下您 （ 1 ）您说已质押的大额存单“可以”不是“应”列入其他流动资产，意思也可以列示于“其他货币资金”？ （ 2 ）大额存单性质不是类似于定期存款嘛？为何其收益应列入投资收益？ 谢谢您！！！

回答人：chenyiwei
1 、应列示于其他流动资产。 2 、定期存款、大额存单等都是主动理财行为，不同于被动的活期存款，因此其收益计入投资收益更合适。

提问人：跨度防护 时间：2018-04-27 23:29:30
陈版，不能计入其他货币将资金的理由是什么呢？

回答人：chenyiwei
大额存单流动性较差，本质上时一项投资品，所以与货币资金在流动性特征、持有目的方面均有实质区别。

提问人：xuehaiwuya0326 时间：2018-05-10 11:44:42
请教陈版： 若公司购买的所有理财产品、大额存单、定期存款等的真正意图系作为开立银行票据保证金的同时可收取高于一般保证金的利息收入。 个人认为：上述支出实质上就是一项保证金，并非公司的主动理财行为。故对于上述业务，应将相关支出不分类别均通过“其他货币资金——保证金”核算，而非按照一般理财产品、大额存单、定期存款等的处理方式进行会计核算？ 请陈版指正是否存在不妥之处？ 谢谢您！！！

回答人：chenyiwei
不恰当，还是应当按照理财产品的核算原则处理。同时在附注中披露其受限制的实际情况。

提问人：enzoliutao 时间：2019-02-17 10:03:01
陈版，过年好； 我遇到的情况：大额存单存期 3 年、利率3.85%（上浮50%）、结息方式：利随本清。 1 ：不符合那 3 种情况，也不符合其他流动资产的情况，建议企业放其他非流动资产列报； 2 ：利息每月计提：借：应收利息 贷：投资收益？ 3 ：也需要交纳所得税？ 谢谢。

回答人：chenyiwei
可以这样理解。

提问人：sniper_xh 时间：2019-04-13 16:49:08
请问陈版：问题 1 ：大额存单的划分标准：大额存单的分类标准系金额吗？金额较大的定期存款存单是否就属于大额存单？还是如果存单利率并高于同期银行存款利率的情况下，才具有理财性质，才可属于大额存单？ 问题 2 ：若系一般金额大的存单是否并不同于银行发行的具有上浮利率理财性的大额定期存单，是否也不同于企业为理财目的专项购入的大额存单业务？针对此类与同期银行存款利率相同的大额银行存单，是否就不具备理财的性质，不属于投资活动？针对该类受限的大额银行存单，是否可在其他货币资金列报？

回答人：chenyiwei
1 、大额存单为专门术语，由《大额存单管理暂行办法》（中国人民银行公告[2015]13号）规范。 2 、参照瑞华研究中对定期存款列报的相关表述。